臺灣高雄地方法院刑事判決　　　　　　 93年度交訴字第153號
公　訴　人　臺灣高雄地方法院檢察署檢察官
被　　　告　甲○○　男　21歲.
右列被告因公共危險等案件，經檢察官提起公訴（93年度偵字第
14542 號），被告於本院準備程序為有罪之陳述，經合議庭裁定
由受命法官依簡式審判程序獨任審理，判決如左：
    主  文
李證忠駕駛動力交通工具肇事，致人受傷而逃逸，處有期徒刑陸
月，如易科罰金，以佰元折算壹日，緩刑貳年。
被訴過失傷害部分公訴不受理。
    事  實
一、甲○○於民國93年6 月17日21時30分許，駕駛洪淑梅所有借
    予其使用之車牌號碼E2─8130號自小客車，沿高雄縣林園鄉
    ○○村○○街由東向西行駛，行經距廣應街182 巷巷口28公
    尺處時，該車左前側撞及由乙○○所騎乘後搭載丙○○適沿
    廣應街由西向東行駛之車牌號碼VYB ─765 號輕機車車頭，
    造成乙○○及丙○○2 人車倒地，乙○○受有「左側橈骨及
    尺骨第二度開放性骨折、左小指裂傷、兩髖挫傷併血腫、左
    手挫傷、左下腿挫擦傷、腹部挫傷」等傷害（乙○○所受傷
    害部分不受理如後），丙○○因此受有「左髖、大腿、小腿
    、足挫裂傷」等傷害（丙○○所受傷害部分未據告訴），詎
    甲○○明知駕車肇事致人倒地受傷，竟未停車查看並協助將
    傷者送醫，加速駛離現場，嗣經警依在場目擊經過之馬嘉宏
    提供車號循線查獲車主，始悉上情。
二、案經乙○○訴由高雄縣警察局林園分局報請臺灣高雄地方法
    院檢察署檢察官偵查起訴。
    理  由
一、本件被告所犯係死刑、無期徒刑、最輕本刑為三年以上有期
    徒刑以外之罪，其於準備程序中就被訴事實為有罪之陳述，
    經法官告知簡式審判程序之旨，並聽取公訴人及被告之意見
    後，經本院裁定由受命法官獨任進行簡式審判程序，合先敘
    明。
二、訊據被告甲○○於本院審理中對右揭事實坦認不諱，並有證
    人即告訴人乙○○及在場目擊之馬嘉宏於警詢及偵訊中證述
    被告肇事後並未下車查看，即加速駛離等語明確，並有道路
    交通事故現場圖、調查報告表及現場暨車損照片等附卷可佐
    ，足認被告自白與事實相符，應堪採認，本案事證明確，被
    告右揭肇事逃逸犯行，堪以認定。
三、核被告所為，係犯刑法第185 條之4 之駕駛動力交通工具肇
    事致人受傷而逃逸罪。爰審酌被告駕車肇事使他人人車倒地
    ，受有傷害，竟未留置現場施以救護、報警處理善後，反而
    加速逃逸，造成告訴人之身體健康受有損害，確有應予非難
    之處，惟念其於犯後於本院審理中坦承犯行，業與告訴人成
    立調解，告訴人當庭表示原諒被告，並具狀撤回本件過失傷
    害部分告訴，有調解書、刑事撤回告訴狀等附卷可佐，顯見
    被告已盡心彌補所造成損害，具有悔意等一切情狀，量處如
    主文所示之刑，並諭知易科罰金之折算標準。末查，被告前
    未曾受任何有期徒刑以上刑之宣告，此有卷附臺灣高等法院
    被告全國前案紀錄表1 份在卷可按，而其本件於審理中坦承
    肇事逃逸犯行，並與告訴人就過失傷害部分成立調解，履行
    調解條件如前，本件應係一時失慮，致罹刑章，其經此偵、
    審程序及刑之宣告後，當知所警惕，本院認所宣告之刑，以
    暫不執行為適當，爰另諭知緩刑2 年，以啟自新。
四、過失傷害部分不受理：
（一）公訴意旨係以：被告甲○○於93年6 月17日21時30分許，
      駕駛洪淑梅所有借予其使用之車牌號碼E2─8130號自小客
      車，沿高雄縣林園鄉○○村○○街由東向西行駛，本應注
      意汽車在未劃標線之道路，應靠右行駛，及在未劃設車道
      線或行車分向線之郊外道路，行車速度不得超過每小時四
      十公里，而依當時之天候、路況，又無不能注意之情形，
      竟疏未注意，以每小時60公里之速度超速且未靠右行駛，
      致其行經距廣應街182 巷巷口28公尺處時，該車左前側撞
      及由乙○○所騎乘後搭載丙○○適沿廣應街由西向東行駛
      之車牌號碼VYB ─765 號輕機車車頭，造成乙○○及丙○○2 人車倒地，乙○○因此受有「左側橈骨及尺骨第二度
      開放性骨折、左小指裂傷、兩髖挫傷併血腫、左手挫傷、
      左下腿挫擦傷、腹部挫傷」等傷害，丙○○因此受有「左
      髖、大腿、小腿、足挫裂傷」等傷害（丙○○所受傷害部
      分未據告訴），嗣經警依在場目擊經過之馬嘉宏提供車號
      循線查獲車主，始悉上情，因認被告涉犯刑法第284 條第
      1項前段之過失傷害罪嫌等語。
（二）按告訴乃論之罪，告訴人於第一審辯論終結前，得撤回其
      告訴；又告訴經撤回者，法院應諭知不受理之判決，刑事
      訴訟法第238 條第1 項，及第303條第3款定有明文。
（三）本件被告因過失傷害案件，經檢察官起訴認被告係犯刑法
      第284 條第1 項前段之過失傷害罪，依同法第287 條前段
      之規定須告訴乃論。茲據告訴人乙○○於本院審理中，具
      狀撤回其告訴，有撤回告訴狀及調解書各一紙附卷足，揆
      諸前開說明，逕為諭知不受理之判決。
據上論斷，應依刑事訴訟法第273 條之1 第1 項、第299 條第1
項前段、第303 條第3 款，刑法第185 條之4 、第41條第1 項前
段、第74條第1 款，罰金罰鍰提高標準條例第1 條前段、第2 條
，判決如主文。
中　　華　　民　　國　　94　　年　　4 　　月　　22　　日
                  交通法庭  法　官  林瑋桓
以上正本證明與原本無異。
如不服本判決，應於判決送達後10日內，向本院提出上訴狀。
                                書記官  謝群育
中　　華　　民　　國　　94　　年　　4 　　月　　22　　日
附錄本判決論罪之法條：
刑法第185條之4
駕駛動力交通工具肇事，致人死傷而逃逸者，處6 月以上5 年以
下有期徒刑。
